臺灣板橋地方法院刑事判決　　　　　　　　　　　　九十三年度訴字第一四二一號
　　公　訴　人　臺灣板橋地方法院檢察署檢察官評股
　　被　　　告　甲○○
右列被告因槍砲彈藥刀械管制條例案件，經檢察官提起公訴（九十三年度偵字第一一
八一二號），本院依簡式審判程序判決如左：
    主  文
甲○○未經許可持有子彈，累犯，處有期徒刑柒月，併科罰金新臺幣萬元，罰金如
易服勞役，以銀元佰元即新臺幣玖佰元折算壹日。
扣案具有殺傷力之子彈顆沒收。
    事  實
一、甲○○前因竊盜案件，經臺灣嘉義地方法院以九十一年度易字第一三一號判決判
    處有期徒刑七月確定，並於民國九十二年八月三日服刑期滿執行完畢。詎其仍不
    知悔改，明知具有殺傷力之子彈，屬槍砲彈藥刀械管制條例管制之彈藥，非經中
    央主管機關許可，不得持有，竟於九十二年九、十月間某日，在其臺北縣萬安街
    四十七巷二號四樓住處，自真實姓名不詳、綽號「奧牌」之成年男子處收受具有
    殺傷力之制式子彈三顆（口徑為九ＭＭ）及改造子彈一顆（由玩具金屬彈殼加裝
    直徑約八‧九ＭＭ金屬彈頭而成，經鑑定試射後已滅失），而持有之。嗣因其涉
    及另起強盜案件，經警於同年十二月十九日上午八時二十分許，持搜索票在上址
??搜得前開子彈，而悉上情。
二、案經臺北縣政府警察局新莊分局報請臺灣板橋地方法院檢察署檢察官偵查起訴。
    理  由
一、按依刑事訴訟法第二百六十條第一款之規定，不起訴處分已確定者，非發見新事
    實或新證據，不得對於同一案件，再行起訴，所謂發見新事實或新證據，係指於
    不起訴處分前，未經發見，至其後始行發見者而言（最高法院六十九年台上字第
    一一三九號判例參照）。經查本件被告甲○○持有子彈之事實，雖曾經臺灣板橋
    地方法院檢察署檢察官偵查後，以前開子彈無殺傷力為由，而於九十三年四月十
    三日以九十二年度偵字第二一八三七號為不起處分確定在案，有該不起訴處分書
    乙份在卷足考。然其中檢察官認定無殺傷力所憑之內政部警政署刑事警察局九十
    三年二月十二日刑鑑字第０九三０００一九四一號槍彈鑑定書，所鑑定之對象僅
??及於被告於上開時、地經警同時搜獲之改造玩具手槍（半成品）三支、彈頭一包
??、彈殼一包，並未包含本件之四顆子彈，故經上開檢察署檢察官就本件四顆子彈
??另行送鑑定後，刑事警察局發現該四顆子彈具有殺傷力，製有該局九十三年五月
??十三日刑鑑字第０九三００九三九四三號槍彈鑑定書一份，揆諸前揭說明，即應
??屬被告甲○○經不起處分確定後，所發現之新證據，則公訴人就被告業經不起訴
    處分之同一事實再行起訴，符合刑事訴訟法第二百六十條第一款之規定，本院自
    得為實體之審理，合先敘明。
二、右揭事實，業據被告本院審理中坦承不諱，並有前開制式子彈三顆、改造子彈一
    顆扣案可證。前開子彈經送內政部警政署刑事警察局鑑定結果，判定：「(一)顆
    ，認均係口徑九ＭＭ制式子彈，認均具殺傷力‧‧‧。(二)壹顆，認係由玩具金屬
    彈殼加裝直徑約八‧九ＭＭ金屬彈頭而成之改造子彈，經實際試射，可擊發，認
    具殺傷力‧‧‧」等語，復有該局九十三年五月十三日刑鑑字第０九三００九三
    九四三號槍彈鑑定書一份在卷可稽，足證被告上開所為不利於己之自白與事實相
    符，堪以採信。據此，本案事證明確，被告犯行堪予認定。
三、核被告所為，係犯槍砲彈藥刀械管制條例第十二條第四項之未經許可持有子彈罪
    。又被告前因竊盜案件，經臺灣嘉義地方法院以九十一年度易字第一三一號判決
??判處有期徒刑七月確定，並於九十二年八月三日服刑期滿執行完畢乙節，有臺灣
??高等法院被告全國前案紀錄表在卷可按，其於有期徒刑執行完畢後五年內再犯本
??件有期徒刑以上之罪，為累犯，應依刑法第四十七條之規定加重其刑。本院爰審
    酌被告有如事實欄所示之前科，有卷附上開被告全國前案紀錄表可按，素行非佳
    ，犯罪之動機、目的、手段，持有殺傷力之子彈數量達四顆、期間長達數月，嚴
    重危壞社會秩序，犯罪所生之危害，及犯罪後坦承犯行，態度良好等一切情狀，
    量處如主文所示之刑，並就罰金刑部分諭知易服勞役之折算標準，以資懲儆。
四、扣案之制式子彈三顆，均具殺傷力，有前揭鑑定報告書在卷可憑，屬違禁物，應
    依刑法第三十八條第一項第一款之規定宣告沒收。又扣案改造子彈一顆，經刑事
    警察局鑑定試射後，已失其效能而不具殺傷力，即非屬違禁物，爰不予宣告沒收
    ，附此敘明。
據上論斷，應依刑事訴訟法第二百七十三條之一第一項、第二百九十九條第一項前段
，槍砲彈藥刀械管制條例第十二條第四項，刑法第十一條前段、第四十七條、第四十
二條第二項、第三十八條第一項第一款，罰金罰鍰提高標準條例第二條，現行法規所
定貨幣單位折算新臺幣條例第二條，判決如主文。
本案經檢察官許智評到庭執行職務。
中　　　華　　　民　　　國　　九十三　　年　　　十　　　月　　　六　　　日
                                    臺灣板橋地方法院刑事第一庭
                                        法　官  張  紹  省
右正本證明與原本無異。
如不服本判決，應於判決送達後十日內，向本院提出上訴狀。（應附繕本）
                                        書記官  周  雅  玲
中　　　華　　　民　　　國　　九十三　　年　　　十　　　月　　　六　　　日
附錄本案論罪科刑法條全文：
槍砲彈藥刀械管制條例第十二條
未經許可，製造、販賣或運輸子彈者，處一年以上七年以下有期徒刑，併科新台幣五
百萬元以下罰金。
未經許可，轉讓、出租或出借子彈者，處六月以上五年以下有期徒刑，併科新台幣三
百萬元以下罰金。
意圖供自己或他人犯罪之用，而犯前二項之罪者，處三年以上十年以下有期徒刑，併
科新台幣七百萬元以下罰金。
未經許可，持有、寄藏或意圖販賣而陳列子彈者，處五年以下有期徒刑，併科新台幣
三百萬元以下罰金。
第一項至第三項之未遂犯罰之。
